【裁判字號】    97,審易,729
【裁判日期】    970627
【裁判案由】    竊盜等
【裁判全文】
臺灣桃園地方法院宣示判決筆錄         97年度審易字第729號
公  訴  人  臺灣桃園地方法院檢察署檢察官
被      告  己○○
上列被告因竊盜等案件，於中華民國97年6 月27日下午4 時許，
在本院第10法庭宣示判決，出席職員如下：
          法  官  江振義
          書記官  林韡婷
法官起立朗讀判決主文、犯罪事實要旨、處罰條文，及告以上訴
限制、期間並提出上訴狀之法院，且諭知記載其內容：
一、主  文：
    己○○竊盜，處有期徒刑月，如易科罰金，以新臺幣壹仟
    元折算壹日；又竊盜，處拘役拾日，如易科罰金，以新臺
    幣壹仟元折算壹日；又竊盜，處拘役拾日，如易科罰金，
    以新臺幣壹仟元折算壹日；又竊盜，處有期徒刑伍月，如易
    科罰金，以新臺幣壹仟元折算壹日；又犯非法由自動付款設
    備取財罪，處拘役肆拾日，如易科罰金，以新臺幣壹仟元折
    算壹日。有期徒刑部分應執行有期徒刑陸月，如易科罰金，
    以新臺幣壹仟元折算壹日；拘役部分應執行拘役伍拾日，如
    易科罰金，以新臺幣壹仟元折算壹日。
二、犯罪事實要旨：
    己○○僅因缺錢花用，於下列時地為下列犯行：
    （一）於民國97年2 月24日下午3 時30分許，意圖為自己不
          法之所有，在址設桃園縣蘆竹鄉○○路○ 段122 號「
          台茂購物中心」6 樓之遊樂設施區，趁庚○○及丁○○不注意之際，接續徒手竊取庚○○所有之黑色包包
          1 個（內有價值約新臺幣【下同】5,000 元之易利信
          廠牌手機1 支、現金500 元及化妝品）及丁○○所有
          之粉紅色水桶包1 個（內有價值約7,000 元之易利信
          廠牌手機1 支、皮夾、梳子、化妝鏡及現金2,400 元
          ），得手後離去，並將庚○○之前揭手機及丁○○之
          前揭粉紅色水桶包、化妝鏡等物轉贈與不知情之李珍
          珍；另丁○○之前揭手機，則借予不知情之李婉珍使
          用。
    （二）於97年2 月28日下午5 時20分許，意圖為自己不法之
          所有，在上述台茂購物中心6 樓之遊樂設施區，趁陳
          莉臻不注意之際，徒手竊取陳莉臻所有之咖啡色包包
          1 個（內有證件及價值13,800元之新力廠牌型號DSC-
          W100相機1 台），得手後逃逸。所竊得之包包及證件
          隨手丟棄，另相機則轉贈與不知情之李珍珍。
    （三）於97年3 月22日上午某時，意圖為自己不法之所有，
          在新竹縣湖口鄉四湖尾5 之17號住處客廳，趁友人乙○○不注意之際，徒手竊取乙○○包包內之皮夾（內
          有國民身份證、學生證、駕照、健保卡、現金1,000
          餘元、臺灣郵政股份有限公司台中五權路郵局【下稱
          郵局】及台中銀行提款卡）、諾基亞及三星廠牌手機
          各1 支，得手後將皮夾內之證件隨手丟棄在住處附近
          水溝，至三星廠牌手機則變賣得款3,000 餘元並花用
          殆盡。再於同日上午某時，另基於意圖為自己不法所
          有之單一接續犯意，先向乙○○佯稱為確認其郵局存
          款有無遭盜領，需提供密碼以供查詢云云，使乙○○
          陷於錯誤而告知密碼後，旋持前開所竊得之郵局提款
          卡，在新竹縣湖口鄉某郵局之自動櫃員提款機，插入
          該提款卡，並鍵入乙○○告知之密碼，使該自動付款
          設備辨識系統陷於錯誤，誤認其係有正當權源之持卡
          人，以此不正方法自該等自動付款設備接續詐領現金
          20,000元及3,000 元，共計詐領23,000元，致生損害
          於乙○○及郵局。
    （四）於97年4 月1 日下午2 時45分許，意圖為自己不法之
          所有，在台茂購物中心6 樓之遊樂設施區，趁戊○○
          、甲○○及丙○○不注意之際，接續徒手竊取戊○○
          之書包1 個（內含價值約7,000 元之易利信廠牌行動
          電話1 支及鑰匙圈1 個）、甲○○之書包1 個（內有
          書籍數本）及丙○○書包1 個（內有藍色皮夾及現金
          270 元），得手後逃逸，並將甲○○及戊○○之書包
          分別棄置在6 樓女廁及樓梯間。嗣因戊○○、甲○○
          及丙○○察覺有異報警處理而當場查獲。
三、處罰條文：
    刑法第320 條第1 項、第339 條之2 第1 項、第41條第1 項
    前段、第2 項、第51條第5 款、第6 款，刑法施行法第1 條
    之1第1項、第2 項前段。
四、協商判決除有刑事訴訟法第455 條之4 第1 項第1 款於本訊
    問程序終結前，被告撤銷協商合意或檢察官撤回協商聲請者
    ；第2 款被告協商之意思非出於自由意志者；第4 款被告所
    犯之罪非第455 條之2 第1 項所定得以協商判決者；第6 款
    被告有其他較重之裁判上一罪之犯罪事實者；第7 款法院認
    應諭知免刑或免訴、不受理者情形之一，及違反同條第2 項
    「法院應於協商合意範圍內為判決；法院為協商判決所科之
    刑，以宣告緩刑或2 年以下有期徒刑、拘役或罰金為限」之
    規定者外，不得上訴。
五、如有前述例外得上訴之情形，又不服本件判決，得自收受判
    決送達後10日內，向本院提出上訴書狀，上訴於第二審法院
    。
中    華    民    國    97    年     6    月    27    日
                        刑事庭    法  官  江振義
                                  書記官  林韡婷
以上正本證明與原本無異。
                                  書記官  林韡婷
中    華    民    國    97    年     6    月    27    日
附錄本判決論罪科刑法條：
中華民國刑法第320 條第1 項
意圖為自己或第三人不法之所有，而竊取他人之動產者，為竊盜
罪，處5 年以下有期徒刑、拘役或500 元以下罰金。
中華民國刑法第339 條之2 第1 項
意圖為自己或第三人不法之所有，以不正方法由自動付款設備取
得他人之物者，處3 年以下有期徒刑、拘役或1 萬元以下罰金。


司法院資訊處製作；財團法人民間司法改革基金會備份。
